# 影视公司投资分成的如何做帐

提问人：denghaifu 时间：2014-08-04 20:54:48
影视公司跟别人投资合作拍摄电视剧，并按回款比例返还给投资方，那么收到投资款和返款的时候如何做帐，
收到投资款：借：银行存款 贷：预收账款-预收制片款 是否正确，支付投资方款项的时候如何做帐，谢谢！

回答人：chenyiwei
1 、联合摄制业务：联合摄制是指企业与其他投资方共同出资（含现金、劳务、实物或以广告时段作价等），并按各自出资比例或按合同约定分享利益及分担风险的摄制业务。企业负责摄制成本核算的，在收到合作方按合同约定预付的制片款项，应先通过“预收制片款”科目进行核算；当影片完成摄制结转入库时，再将该款项转作影片库存成本的备抵，并在结转销售成本时予以冲抵。其他合作方负责摄制成本核算的，企业按合同约定支付合作方的拍片款，参照委托摄制业务处理。 2 、受托摄制业务：受托摄制，指企业接受其他单位的全额出资，代为制作影片的摄制业务。企业收到委托方按合同约定预付的制片款项，应先通过“预收制片款”科目进行核算。当影片完成摄制并提供给委托方时，将该款项冲减该片的实际成本。 3 、委托摄制业务：委托摄制，指企业全额出资，委托其他制片单位代为制作影片的摄制业务。企业按合同约定预付给受托方的制片款项，应先通过“预付制片款”科目进行核算；当影片完成摄制并收到受托方出具的经审计或双方确认的有关成本、费用结算凭据或报表时，按实际结算金额将该款项转作影片库存成本。 4 、协作摄制业务：协作摄制，指由其他制片单位全额出资，企业仅以提供设备、器材、场地、劳务等方式给予协助的摄制业务。可按租赁、收入等会计准则中相关规定进行会计处理。需要注意的是，企业在受托或协作摄制业务中，如双方在合同中约定按该片销售收入的一定比例充抵受托或协作价款的，应视同联合摄制方式进行核算。 需要说明的是：上述处理方式系摘编自 2004 年发布的《电影企业会计核算办法》。在新企业会计准则体系下，随着会计概念框架体系的进一步完善，有必要基于新准则的理念重新审视上述处理方式的恰当性。我们认为，在新准则下，合作摄制的会计处理方法主要取决于以下因素：其中一方或多方合作者是否给予其他一方或多方合作者保本和获取固定收益（或保本收益）的承诺；其中一方或多方合作者是否有权优先收回投资和／或优先分取收益；合作摄制项目的重大事项决策机制，例如涉及人事安排、财务、市场运作、日常运营管理事项，是否由其中一方合作者处于主导和控制地位，还是应当由所有合作者协商一致共同决定；合作摄制项目的风险和报酬的享有和承担情况；等等。根据不同案例的具体情况，合作摄制的会计处理模式可能差异很大。例如； 1 ．如果其中一方主导（控制）该合作项目，则实质上该合作项目可视作该合作方的子公司（尽管没有采用设立企业法人的法律形式，但经济实质相同）。此时，该合作方应当把合作项目的全部资产、负债、收入、成本和费用均纳入其自身的财务报表。对于接受其他合作方投入的资金以及分配给各合作方的收益，应区分不同情况处理： （ 1 ）合作协议约定各合作方共担风险、共享收益（一般按出资比例），没有向其他合作方提供保本、固定收益或保底收益承诺的，其他合作方投入合作项目的资金和从合作项目中分得的收益从经济实质上而言与子公司的少数股权类似，在处于主导地位的合作方的财务报表中，应把接受其他合作方的投资视作所有者权益的组成部分（因为不构成对其他合作方的一项现时义务），在该合作方的资产负债表的所有者权益大类下增设一个项目“项目合作方权益”；在该合作方的利润表中，应归属其他合作方的利润构成净利润的组成部分，并在利润表的“净利润”项目下单设“其中：归属其他项目合作方的净利润”反映，即此时：所有者权益总额＝归属母公司股东的权益＋少数股东权益（如为合并报表）＋项目合作方权益；净利润＝归属母公司股东的净利润＋少数股东损益（如为合并报表）＋归属其他项目合作方的净利润。“项目合作方权益”和“归属项目合作方的净利润”这两个项目不仅限于在合并报表中使用，也可能在个别报表中使用，其实就是把合并报表中对少数股权的处理原则扩展到了个别报表中对项目合作方权益和损益的处理。 （ 2 ）合作协议约定由处于主导地位的合作方对一个或多个其他合作方提供保本和保底收益（或固定收益）承诺的，则由于该接受承诺的合作方并未完全承担（或完全未承担）合作项目运作过程中的风险和报酬，其投入的资金不符合《企业会计准则第 22 号——金融工具确认和计量》第五十八条对“权益工具”的定义，即“能证明拥有某个企业在扣除所有负债后的资产中的剩余权益的合同”。因此对该合作方投入的资金，应在处于主导地位的合作方的财务报表中确认为负债，相应地，向该等投资方支付的投资回报作为利息支出计入损益处理（如果该合作项目的标的资产属于《企业会计准则第 17 号——借款费用》所规定的符合资本化条件的资产的，则相关利息可在符合该准则规定的前提下资本化计入该标的资产成本）。 2 ．如果该合作项目由各合作方共同控制的，则会计处理按照《讲解 2010 》第三章第五节关于共同控制经营的会计处理原则执行。

提问人：denghaifu 时间：2014-08-05 13:00:30
陈版主，谢谢您的回复，那如果这个投资方不是按利润进行分成，只是按项目销售收入的固定比例进行分成，那这是不是就不算共担风险了，如果这样按您说的支付的款项就按利息支出计算，那有的时候支付的总额可能远大于投资额，做到利息支出是否合适。

回答人：chenyiwei
按收入分成不算“共担风险”，此时将分成款确认为利息支出应理解为更恰当地反映了交易的经济实质。

提问人：denghaifu 时间：2014-08-05 17:08:24
陈版主的方法不错，但我还是不知道，支付给投资方回报款项的时候如何做分录，请指教？

回答人：chenyiwei
根据不同情况，将回报款项确认为利息支出（符合条件的可以资本化，其余费用化；对符合条件的需按期计提）或视同股利分配（冲减权益）。

提问人：zengfengxia 时间：2014-08-06 16:19:55
为什么按收入分成不属于共担风险？我理解成本可控而收入不可控，合作各方面对的最大风险就是收入的风险？

回答人：chenyiwei
虽然按收入分成也承担了一定的经营风险，但总体上该风险比按利润分成小得多。其净资产上的剩余风险和报酬绝大部分还是由其他合作方享有或承担的。

提问人：qfl328 时间：2017-09-05 07:34:39
请问陈版 我看准则债务工具和权益工具的区分中写道无法无条件避免交付义务的是债务工具 所以这种担风险的 最后归还本金加收益分成的是不是还说应该为债务工具不是权益工具？该按 04 年的财政部文的将收到的预收款作为预收款 并在完成后做存货备抵操作？
这种做法下 分成款会怎么做分录？借成本 贷银存？

回答人：chenyiwei
现在的观点是倾向于作为债务工具处理，分成款作为利息。财政部 2004 年的《电影企业会计核算办法》虽然没有正式废止，但其很多做法实际上与新准则下的理念是冲突的。

提问人：qfl328 时间：2017-09-05 21:17:40
谢谢陈版 分成款 我看幸福蓝山的招股说明书上有这么一段话“发行人作为执行人，发行人需要按照联合投资协议的约定计算项目分成收益（或亏损），即联合摄制费。按期结转销售成本与联合摄制费总和形成发行人电视剧营业成本。” 分成确认了成本， 但是唐德影视的招股说明书对制片执行人分成款有如下描述“在收到合作方按合同约定预付的制片款项时，先通过预收款项-“预收制片款”科目进行核算；当电视剧完成摄制结转入库时，再将该款项转作影片库存成本的备抵，并在结转销售成本时予以冲抵。公司实现销售时，按照公司享有的比例确认收入，合作方享有的收益与公司为之代垫税费的差额确认其他应付款。” 冲减了主营业务收入， 不同家的做法不太一样，请问该如何处理呢？

回答人：chenyiwei
这个问题是收入确认和计量应采用“总额法”还是“净额法”的问题，关键是这个联合摄制项目是否由本企业主导，承担首要责任。如果是则应采用总额法，收入全额确认，分成入成本；反之则用净额法，只确认本企业分成收入

提问人：EmHIPHOP 时间：2018-01-15 15:33:53
陈版，收到投资款的同时。我们是否可以向投资方开票？因为我们作为成本归集放可以拿到很多进项票，但是对方没有进项，所以他要我们开具开票，但该部分款项是用于冲抵存货的，不符合收入确认条件。所以如果就投资款已经开票了，该账务处理如何处理？IPO过程中税务是否会存在风险？

回答人：chenyiwei
这种业务从实质上看与借款、发行股票募集资金没有本质区别，没有发生商品销售或劳务提供，严格来说不应开票。建议咨询税务专业人士确认。

提问人：Dreamay111 时间：2019-01-02 19:32:04
还想就这个问题请教陈版：如果影视公司已计入预付账款核算的投资项目失败，停止拍摄，那么是应该计提坏账，还是应直接转入相应成本？如计提坏账的话，对应科目应借什么？

回答人：chenyiwei
应直接转销。这不是合作方的信用（违约）风险，而是正常的商业经营风险。